# 辞退福利是否算非经常性损益？

提问人：zhangxiumin123 时间：2018-03-16 12:50:00
请教陈版，企业发生的辞退福利是否算非经常性损益？

回答人：chenyiwei
常规的辞退福利不算。但构成或有事项准则下的“企业重组义务”组成部分的辞退福利支出，可以作为“企业重组费用，如安置职工的支出、整合费用等”的一部分列入非经常性损益。关于“企业重组义务”的具体会计处理请参考《企业会计准则讲解（ 2010 ）》P210～211.